臺灣高等法院民事裁定　　　　　　　　　96年度抗字第2100號
　　抗　告　人　乙○○
上列抗告人因與甲○○間停止強制執行事件，對於中華民國96年
11月28日臺灣桃園地方法院96年度聲字第1935號所為裁定提起抗
告，本院裁定如下：
    主  文
抗告駁回。
抗告程序費用由抗告人負擔。
    理  由
一、相對人於原法院聲請意旨略以：抗告人即債權人與其父即債
    務人吳克清間清償借貸強制執行事件（原法院95年度執漢字
    第36142號，下稱執字第36142號），拍賣標的物之建物部分
    即坐落桃園縣平鎮市○○路○段270巷2號房屋為其所有，非
    吳克清所有，其已依強制執行法第15條規定，提起第三人異
    議之訴（原法院96年度訴字第1947號），故依同法第18條第
    2 項聲請停止執行，原法院命相對人供擔保新台幣（以下同
    ）2,160,000元後，執字第36142號強制執行程序暫予停止，
    抗告人不服，提起抗告。
二、按有回復原狀之聲請，或提起再審或異議之訴，或對於和解
    為繼續審判之請求，或提起宣告調解無效之訴、撤銷調解之
    訴，或對於許可強制執行之裁定提起抗告時，法院因必要情
    形或依聲請定相當並確實之擔保，得為停止強制執行之裁定
    。強制執行法第18條第2項定有明文。依此規定，只須當事
    人提起異議之訴，在該異議之訴確定前，法院如認有必要，
    得依職權為停止執行之裁定；其在當事人願供擔保，聲請停
    止強制執行時，法院亦非不得依其聲請，定相當並確實之擔
    保，為停止強制執行之裁定。至該異議之訴實體上有無理由
    ，則非法院於裁定停止強制執行時應予審酌之事項。
三、經查本件抗告人執臺灣桃園地方法院95年度促字第23209號
    確定支付命令為執行名義對債務人吳克清之財產為強制執行
    ，業據其提出該支付命令可稽，並經本院向原法院查詢屬實
    ，亦有公務電話查詢紀錄表為證，嗣相對人主張執行標的物
    中之上開建物為其所有，業已對抗告人提起第三人異議之訴
    ，據此聲請停止執行，有起訴狀繕本可稽（見原審卷第2頁
    ），且經原法院調閱上開執行卷宗及異議之訴卷宗查明無訛
    ，原法院准許停止執行程序，於法尚無不合。抗告人以相對
    人非執行標的物之所有權人，且亦無權利排除強制執行拍賣
    吳克清之上開房屋，原裁定命相對人供擔保並停止強制執行
    ，對抗告人權益造成重大損害云云，核屬上開異議之訴實體
    上有無理由，尚非法院於裁定停止強制執行時應予審酌之事
    項。
四、至抗告人指陳其執行名義已載明本金15,000,000元自民國91
    年12月11日起至清償日止，按週年利率5％計算利息，原法
    院不知何以更改確定裁定而依週年利率2％計息，故聲請仍
    按原支付命令之利率5％計算，以保其長年被拖欠法定利息
    云云，惟按依強制執行法第18條第2項定擔保金額，其性質
    係在擔保抗告人因相對人聲請停止強制執行可能遭受之損害
    ，其數額應依標的物停止執行後，債權人未能即時受償或利
    用該標的物所受之損害額定之，非以標的物之價值或其債權
    額為依據。原裁定以參考現行各銀行定期存款利率，約為週
    年利率2％，乃依週年利率2％作為計算相對人聲請停止執行
    應供擔保金之基準，並非更動執行名義已確定之利率，抗告
    意旨尚有誤會，併此敘明。
五、據上論結，本件抗告為無理由，爰裁定如主文。
中　　華　　民　　國　　96　　年　　12　　月　　31　　日
                    民事第九庭
                        審判長法　官 黃熙嫣
　　　　　　　　　　  　      法　官 林玲玉
　　　　　　　　　　　        法　官 陳玉完
正本係照原本作成。
本裁定除以適用法規顯有錯誤為理由，並經本院許可外，不得再
抗告。如提起再抗告，應於收受後10日內委任律師為訴訟代理人
向本院提出再抗告狀。並繳納再抗告費新台幣１千元。
中　　華　　民　　國　　97　　年　　1 　　月　　2 　　日
　　　　　　　　　　　　　　　書記官 鎖瑞嶺
